臺灣板橋地方法院交通事件裁定　　　　　　93年度交聲字第1505號
原處分機關　臺北市交通事件裁決所
異　議　人
即受處分人　甲○○
上列異議人因違反道路交通管理處罰條例案件，對於臺北市交通
事件裁決所於93年5 月27日以北市裁字裁三字第裁22-A1A201093
號違反道路交通管理事件裁決書所為之處分，聲明異議，本院裁
定如下：
    主  文
原處分撤銷。
甲○○汽車駕駛人駕駛汽車起駛前不讓行進中車輛先行暨違反道
路交通安全規則，因而肇事致人受傷，處罰鍰新臺幣壹仟捌佰元
，並記違規點數四點。
    理  由
一、異議意旨略以：我沒有收到舉發通知單，所以錯過應到案之
    繳費期間，希望能夠罰輕一點云云。
二、按汽車駕駛人爭道行駛，起駛前，不讓行進中之車輛、行人
    優先通行者，處新臺幣600 元以上1800元以下罰鍰；汽車駕
    駛人，駕駛汽車違反道路交通安全規則，因而肇事致人受傷
    者，記違規點數3 點；致人重傷者，吊扣其駕駛執照3 個月
    至6 個月；又汽車駕駛人有第45條情形之一者，除依原條款
    處分罰鍰外，並予以記違規點數1 點，道路交通管理處罰條
    例第45條第1 項第10款、第61條第3 項及第63條第1 項第1
    款分別定有明文。又道路交通管理處罰條例第61條業於93年
    4 月21日修正公布，於同年7 月1 日起施行，原條文第61條
    第3 項「汽車駕駛人，駕駛汽車違反道路交通安全規則，因
    而肇事致人受傷者，吊扣其駕駛執照3 個月至6 個月」之規
    定，已修正區分為「致人受傷」及「致人重傷」2 種情形，
    前者記違規點數3 點，致重傷者，始吊扣其駕駛執照3 個月
    至6 個月，合先敘明。
三、
  (一)違規事實：異議人即受處分人甲○○於93年2 月1 日13時50
    分許，駕駛車牌號碼7D-991號營業小客車，沿台北市○○○
    路○ 段南向北第三線車道載客後起步左轉時，左側車身與沿
    同向第二線道行駛之FRY-765 號重型機車右前車頭撞及而肇
    事，有起駛前不讓行進中車輛先行，因而肇事致人受傷之事
    實，為異議人所不爭執，且有臺北市政府警察局交通警察大
    隊交通事故分析研判表、現場圖、臺北市政府警察局中山分
    局交通分隊道路交通事故補充資料表、交通事故談話紀錄表
    等在卷可稽，應堪認定。異議人因上開違規事實，經臺北市
    政府警察局交通大隊第四組舉發，嗣因異議人未於應到案期
    日前（93年4 月1 日）到案，經臺北市交通事件裁決所裁處
    罰鍰新臺幣（下同）1800元整，吊扣駕駛執照6 個月，並記
    違規點數1 點乙節，亦有北市警交大字第A1A201093 號舉發
    違反道路交通管理事件通知單、北市裁三字第裁22-A1A2010
    93號違反道路交通管理事件裁決書及臺北市政府警察局分局
    交通分隊交通事故談話紀錄表影可證。
  (二)合法送達：異議人雖稱未受合法送達舉發通知單，而延誤應
    到案期日云云，惟本案原舉發機關業已將違規通知單送交郵
    政機關，以大宗掛號函件郵寄方式，投遞至受處分人之臺北
    縣新莊市○○街280 巷1 號5 樓之地址以為送達，郵政機關
    於93年3 月18日、同年月19日2 次送達，皆因收件人不在而
    無法送達，故於同年月22日以寄存送達方式，製作送達通知
    書2 份，1 份黏於異議人上址門首，另1 份則置於上址信箱
    ，以完成送達，並依規定將送達文書寄存於新莊民安郵局保
    管3 個月，此有中華郵政股份有限公司臺北郵局93年9 月29
    日93字第985 號簡函及所附寄存送達黏查單之小條（共2 紙
    ）、保留憑證、中華郵政股份有限公司三重郵局94年1 月28
    日郵字第0945000213號函各1 紙在卷可稽。是郵政機關依行
    政程序法第74條規定，以寄存送達方式完成送達，已生合法
    送達之效力。
  (三)撤銷原處分之理由：異議人行為後，道路交通管理處罰條例
    第61條第3 項業經修正公布，並自93年7 月1 日起生效施行
    ，業見前述。爰參照司法院大法官會議第142 號解釋意旨及
    社會秩序維護法第3 條：「行為後本法有變更者，適用裁處
    時之規定。但裁處前之規定有利於行為人者，適用最有利於
    行為人之規定」所揭示之「從新從輕原則」，認行政秩序罰
    之案件亦有「從新從輕原則」之適用。從而本件比較新舊法
    之結果，應認修正後之新法較有利於行為人。綜上所述，本
    件違規事證明確，原處分機關未及比較新舊法之適用而依舊
    法之規定為裁決，尚有不當，異議人聲明異議雖無理由，但
    原裁決處分既有此瑕疵，自應由本院將原處分撤銷，爰依道
    路交通管理處罰條例第45條第10款、第63條第1 項第1 款及
    修正後之第61條第3 項之規定，並依據違反道路交通管理事
    件統一裁罰基準表，裁處逾越應到案期限30日以上之異議人
    ，罰鍰1800元，並記違規點數4 點，以資適法。
據上論斷，應依道路交通管理處罰條例第87條第2 項，道路交通
案件處理辦法第20條前段，裁定如主文。
中　　華　　民　　國　　94　　年　　3 　　月　　14　　日
                  交通法庭       法  官  蕭 一 弘
上列正本證明與原本無異。
如不服本裁定，應於裁定送達後5 日內向本院提出抗告狀（應附
繕本）。
                                 書記官  王  麗 雯
中　　華　　民　　國　　94　　年　　3 　　月　　14　　日
